# 财务报告中收入分类变化是否属于会计政策变更

提问人：山野孤鹜 时间：2017-07-10 10:40:55
陈版及各位前辈： 有公司认为目前财务报告中的分类不能很好的反应公司业务情况，想重新对收入进行分配，请问该调整是不是属于会计政策变更呀？

回答人：chenyiwei
一般不认为报表项目的明细披露口径的变化构成需要单独披露和履行董事会程序的“重要会计政策变更”。但是，根据财务报表列报准则规定，此类列报和披露口径发生变化时，需同口径调整前期比较数据的披露。

提问人：山野孤鹜 时间：2017-07-11 11:06:20
陈版，按准则讲，会计政策，是指企业在会计确认、计量和报告中所采用的原则、基础和会计处理方法。 收入分类是否可以理解为报告原则？

回答人：chenyiwei
属于广义的会计政策。但上市公司只有在监管规则中明确列举的项目才属于重要会计政策，其变更需履行董事会程序和信息披露义务。这里的列报原则和方法不属于需履行董事会程序的“重要会计政策”。